臺灣高等法院刑事裁定
111年度聲字第35號
聲  請  人  臺灣高等檢察署檢察官
受  刑  人
即  被  告  鄭任翔


                    指定送達處：新北市○○區○○路000○0號1樓（櫻鴨館）
上列聲請人因受刑人數罪併罰有二裁判以上，聲請定其應執行之
刑（聲請案號：臺灣高等檢察署110年度執聲字第2209號），本
院裁定如下：
    主  文
鄭任翔犯如附表所示各罪所處之刑，應執行有期徒刑陸年。
    理  由
一、聲請意旨略以：上列受刑人即被告鄭任翔（下稱被告）因詐
    欺等數罪，先後經判決確定如附表所示，應依刑法第53條、
    第51條第5款規定，定其應執行之刑，爰依刑事訴訟法第477
    條第1項聲請裁定等語。
二、按裁判確定前犯數罪者，併合處罰之，但得易科罰金與不得
    易科罰金之罪、得易服社會勞動與不得易科罰金之罪，均不
    在此限；前項但書情形，受刑人請求檢察官聲請定應執行刑
    者，依第51條規定定之；數罪併罰，有二裁判以上，依第51
    條之規定，定其應執行之刑；數罪併罰，分別宣告其罪之刑
    ，宣告多數有期徒刑者，於各刑中之最長期以上，各刑合併
    之刑期以下，定其刑期，但不得逾30年，刑法第50條第1項
    但書第1款、第3款、第2項、第53條及第51條第5款定有明文
    。準此，如受刑人所犯之數罪中有原得易科罰金之罪者，因
    與他罪合併定執行刑，於裁判前所犯數罪兼有得易科罰金、
    不得易科罰金之罪混合時，應繫乎受刑人之請求與否，而非
    不問受刑人之利益與意願，一律併合處罰之。又按數罪併罰
    中之一罪，依刑法規定得易科罰金，若因與不得易科之他罪
    併合處罰結果而不得易科罰金時，原所易科部分所處之刑，
    自亦無庸為易科折算標準之記載，此經司法院釋字第144 號
    解釋可參。再法律上屬於自由裁量之事項，有其外部性界限
    及內部性界限，並非概無拘束，依據法律之具體規定，法院
    應在其範圍選擇為適當之裁判者，為外部性界限；而法院為
    裁判時，應考量法律之目的，及法律秩序之理念所在者，為
    內部性界限；法院為裁判時，二者均不得有所踰越。又刑事
    訴訟法第370條增訂第2項規定：「前項所稱刑，指宣告刑及
    數罪併罰所定應執行之刑。」及第3項規定：「第一項規定
    ，於第一審或第二審數罪併罰之判決，一部上訴經撤銷後，
    另以裁定定其應執行之刑時，準用之。」已針對第二審上訴
    案件之定應執行之刑，明定有不利益變更禁止原則之適用，
    而分屬不同案件之數罪併罰，倘一裁判宣告數罪之刑，曾經
    定其執行刑，再與其他裁判宣告之刑定其執行刑時，在法理
    上亦應同受此原則之拘束，亦即另定之執行刑，其裁量所定
    之刑期，不得較重於前定之執行刑加計後裁判宣告之刑之總
    和（最高法院103年度第14次刑事庭會議決議、103年度台抗
    字第707號、第674號裁定意旨參照）。
三、經查：
  ㈠本件被告因詐欺取財等數罪，分別經本院判決處如附表所示
    之刑，均經確定在案，有上開各判決書、本院被告前案紀錄
    表存卷可佐。又附表編號1至3、13至17所處罪刑係得易科罰
    金之罪刑，與其餘附表所示之罪係不得易科罰金之罪刑，固
    合於刑法第50條第1項但書之規定，惟被告已請求檢察官向
    法院聲請定其應執行刑，並於臺灣士林地方檢察署依修正刑
    法第50條受刑人是否請求檢察官聲請定應執行刑聲請狀簽名
    ，有該聲請狀（見本院卷第562頁）附卷可參，本院自應依
    刑法第50條第2項之規定，依同法第51條規定定其應執行刑
    。
　㈡茲檢察官聲請定其應執行之刑，本院審核認其聲請為正當，
    應予准許。並審酌被告附表所示之罪所示刑度之外部限制（
    總刑期為有期徒刑41年5月，惟依刑法第51條第5款規定，有
    期徒刑合併不得逾30年，故以30年為法院定應執行刑時之外
    部界限），而其中⑴附表編號1至3、4至6前經臺灣士林地方
    法院以103年度易字第207號判決分別定應執行有期徒刑1年4
    月、1年8月，再經本院以103年度上易字第2056號判決駁回
    上訴確定，另經本院以104年度聲字第1825號裁定合併定應
    執行有期徒刑2年11月確定，⑵附表編號7至10所示之罪，經
    臺灣士林地方法院以104年度易字第736號判決合併定應執行
    有期徒刑1年10月，再經本院以105年度上易字第825號判決
    駁回上訴確定，⑶附表編號11、12及13至17所示之罪前經臺
    灣士林地方法院以105年度金訴字第3號判決分別定應執行有
    期徒刑1年、1年10月，再經本院以109年度上易字第1139號
    判決駁回上訴確定；而前開⑴、⑵所示之罪則經本院以106年
    度聲字第344號裁定定應執行有期徒刑4年6月確定；並考量
    被告所犯如附表所示之罪，均為詐欺取財罪，該等犯罪罪質
    類似，犯罪類型、行為態樣、動機類似，重複非難性高；另
    審酌其所犯各罪之法律目的、被告違反之嚴重性、所犯數罪
    為整體非難評價，及貫徹刑法量刑公平正義理念之內部限制
    等，定其應執行之刑如主文所示。
  ㈢又本件被告所犯附表編號1至3、13至17所示之罪雖經法院判
    處得易科罰金之刑，但因與其餘附表所示不得易科罰金之刑
    合併定應執行刑，依上揭說明，自無庸再為易科罰金折算標
    準之諭知，附此敘明。　　
據上論斷，應依刑事訴訟法第477條第1項，刑法第50條第1項但
書、第2項、第53條、第51條第5款，裁定如主文。　　
中　　華　　民　　國　　111 　年　　1 　　月　　26　　日
                  刑事第十一庭  審判長法  官  張江澤
　　　　　　　　　　　　　　　　　　　法  官  章曉文
　　　　　　　　　　　　　　　　　　　法  官  郭惠玲
以上正本證明與原本無異。
如不服本裁定，應於收受送達後五日內向本院提出抗告狀。
                                      書記官  湯郁琪
中　　華　　民　　國　　111 　年　　1 　　月　　28　　日
附表：
編　　　　　號  1 2 3 罪　　　　　名  詐欺取財罪 詐欺取財罪 詐欺取財罪 宣　　告　　刑  有期徒刑6月 （共3罪） 有期徒刑3月  有期徒刑2月  犯　罪　日　期  102年5月1日 102年7月26日 102年8月6日 102年7月23日 102年8月6日 最　後 事實審 法　　院 本院    案　　號 103年度上易字第2056    判決日期 104年1月13日   確　定 判　決 法　　院 同上    案　　號 同上    確定日期 同上   

編　　　　　號  4 5 6 罪　　　　　名  詐欺取財罪 詐欺取財罪 詐欺取財罪 宣　　告　　刑  有期徒刑8月 （共2罪） 有期徒刑10月  有期徒刑1年  犯　罪　日　期  102年7月24日 102年7月25日 102年8月1日 102年8月12日 最　後 事實審 法　　院 本院    案　　號 103年度上易字第2056    判決日期 104年1月13日   確　定 判　決 法　　院 同上    案　　號 同上    確定日期 同上   

編　　　　　號  7 8 9 罪　　　　　名  詐欺取財罪 詐欺取財罪 詐欺取財罪 宣　　告　　刑  有期徒刑8月 （共3罪） 有期徒刑9月 有期徒刑10月 犯　罪　日　期  102年5月8日下午 102年8月19日下午 102年9月12日下午8時43分 102年8月27日 102年9月18日 最　後 事實審 法　　院 本院    案　　號 105年度上易字第825號    判決日期 105年8月30日   確　定 判　決 法　　院 同上    案　　號 同上    確定日期 同上   

編　　　　　號  10 11 12 罪　　　　　名  詐欺取財罪 詐欺取財罪 詐欺取財罪 宣　　告　　刑  有期徒刑1年 有期徒刑7月 有期徒刑10月 犯　罪　日　期  102年8月2日 102年12月17日 102年7月29日至102年9月18日間 最　後 事實審 法　　院 本院 本院   案　　號 105年度上易字第825號 109年度上易字第1139號   判決日期 105年8月30日 109年10月8日  確　定 判　決 法　　院 同上 同上   案　　號 同上 同上   確定日期 同上 同上  

編　　　　　號  13 14 15 罪　　　　　名  詐欺取財罪 詐欺取財罪 詐欺取財罪 宣　　告　　刑  有期徒刑2月 （共130罪） 有期徒刑3月 （共9罪） 有期徒刑4月 （共4罪） 犯　罪　日　期  102年2月4日至103年1月22日間 101年8月27日至103年1月8日間 102年3月15日至103年1月22日間 最　後 事實審 法　　院 本院    案　　號 109年度上易字第1139號    判決日期 109年10月8日   確　定 判　決 法　　院 同上    案　　號 同上    確定日期 同上   

編　　　　　號  16 17  罪　　　　　名  詐欺取財罪 詐欺取財罪  宣　　告　　刑  有期徒刑5月 （共5罪） 有期徒刑6月 （共6罪）  犯　罪　日　期  102年1月29日至103年1月20日間 102年6月20日至103年1月13日間  最　後 事實審 法　　院 本院    案　　號 109年度上易字第1139號    判決日期 109年10月8日   確　定 判　決 法　　院 同上    案　　號 同上    確定日期 同上